臺灣士林地方法院刑事判決
111年度易字第406號
公  訴  人  臺灣士林地方檢察署檢察官
被      告  羅迪文



上列被告因妨害自由案件，經檢察官提起公訴（111年度偵字第1
0966號），本院判決如下：
    主  文
羅迪文犯強制罪，處拘役參拾日，如易科罰金，以新臺幣壹仟元
折算壹日。
    事  實
一、羅迪文與許凱萊分別為新北市淡水區新市○路0段0弄00號15
    樓、14樓之住戶，二人前因噪音問題生有嫌隙。羅迪文於民
    國111年3月26日18時30分許，在上址B1梯廳內，見許凱萊前
    往回收區倒垃圾欲搭乘電梯上樓，竟基於強制之犯意，以身
    體、手臂阻擋在電梯入口，導致許凱萊無法進入電梯內，以
    強暴妨害許凱萊得自由使用電梯之權利。
二、案經許凱萊訴由新北市政府警察局淡水分局報請臺灣士林地
    方檢察署檢察官偵查起訴。
    理  由
壹、程序方面
一、本判決認定犯罪事實所依據被告羅迪文以外之人於審判外之
    言詞及書面陳述，雖屬傳聞證據；然檢察官、被告於審理程
    序時，對於該等證據之證據能力均表示無意見，同意作為證
    據【本院111年度易字第406號（下稱本院易字卷）第26、27
    、52、53頁】；又本院審酌該等證據資料製作時之情況，尚
    無違法不當或證明力明顯過低之瑕疵，與本案此部分待證事
    實復俱有關連性，認以之作為本案證據應屬適當，依據刑事
    訴訟法第159條之5規定，具有證據能力。
二、其餘本案認定犯罪事實之所有證據資料（含書證、物證等）
    ，均與本案事實具有關聯性，並無事證足認有違背法定程序
    或經偽造、變造等情事，且經本院依法踐行調查程序，檢察
    官、被告對於證據能力均未爭執，故均具有證據能力。
貳、實體方面
一、認定犯罪事實所憑之證據及理由：
　　上開事實，業經被告於本院審理時坦承不諱（本院易字卷第
    51頁），並經證人即告訴人許凱萊於警詢、偵訊時證述明確
    【臺灣士林地方檢察署111年度偵字第10966號卷（下稱偵卷
    ）第11至13、45至53頁】，復有現場監視器錄影畫面翻拍照
    片、新北市政府警察局淡水分局水碓派出所受理各類案件紀
    錄表及（偵卷第15至21、31至33頁），足認被告之自白與事
    實相符，從而，本案事證明確，被告犯行堪以認定，應予依
    法論科。
二、論罪科刑： 
  ㈠核被告所為，係犯刑法第304條第1項之強制罪。
  ㈡爰以行為人責任為基礎，審酌被告與告訴人為鄰居關係，縱
    被告與告訴人間因噪音問題已生嫌隙，亦應循理性方式與對
    方溝通或報警處理，然其捨此不為，竟趁告訴人欲搭乘電梯
    返回住處時，以身體、手臂阻擋方式，妨害告訴人自由使用
    電梯之權利，所為非屬有當；又衡以被告僅以身體、手臂實
    行強制犯行，且於本院審理時終能坦承犯行，並表達和解意
    願，僅因雙方無共識而未果，足見被告之犯後態度尚非欠佳
    ；暨兼衡被告於本院審理時自陳大學畢業之智識程度，未婚
    ，現擔任電腦工程師一職並與父母同住，需扶養家人及負擔
    家中生活開銷等家庭、生活經濟狀況（本院易字卷第54頁）
    之一切情狀，及告訴人之意見（本院易字卷第55、56頁）、
    被告前無任何犯罪紀錄之品行（見臺灣高等法院被告前案紀
    錄表），量處如主文所示之刑，並諭知易科罰金之折算標準
    。至被告雖請求為緩刑之宣告等語，惟被告尚未與告訴人達
    成和解或賠償其損害，且告訴人陳稱：不同意給予被告緩刑
    等語（本院易字卷第55、56頁），是本院認不宜為緩刑之宣
    告，併此敘明。
據上論斷，應依刑事訴訟法第299條第1項前段，判決如主文。
本案經檢察官黃睦涵提起公訴，檢察官李清友到庭執行職務。　
　
中　　華　　民　　國　　111 　年　　11　　月　　28　　日
                  刑事第七庭　法  官  吳佩真
以上正本證明與原本無異。
如不服本判決應於收受送達後20日內向本院提出上訴書狀，並應
敘述具體理由。其未敘述上訴理由者，應於上訴期間屆滿後20日
內向本院補提理由書 (均須按他造當事人之人數附繕本 )「切勿
逕送上級法院」。
                              書記官  黃婕宜
中　　華　　民　　國　　111 　年　　11　　月　　28　　日
附錄本案論罪科刑法條全文：
中華民國刑法第304條第1項
以強暴、脅迫使人行無義務之事或妨害人行使權利者，處3年以
下有期徒刑、拘役或9千元以下罰金。